臺灣彰化地方法院刑事判決
111年度易字第354號
公  訴  人  臺灣彰化地方檢察署檢察官
被      告  周晉瀛


上列被告因竊盜等案件，經檢察官提起公訴（111年度偵字第414
5號），本院改依簡式審判程序審理，判決如下：
    主    文
周晉瀛犯竊盜罪，處拘役伍拾日，如易科罰金，以新臺幣壹仟元
折算壹日，扣案鑰匙壹把沒收。又犯刑法第一百八十五條之三第
一項第一款之不能安全駕駛動力交通工具罪，處有期徒刑柒月。
    犯罪事實
一、周晉瀛於民國111年2月8日上午某時，在臺中市○○區○○○街00
    巷0號住處附近某便利商店飲用啤酒。先基於意圖為自己不
    法所有之竊盜犯意，於同日18時10分許前之下午某時，在臺
    中市○區○○路0段00號前，持其所有之鑰匙1把，啟動停放在
    上址、孫進所有之車牌號碼000-000號普通重型機車而竊取
    既遂。旋即明知其仍處於不能安全駕駛動力交通工具之狀態
    ，竟仍基於酒後不能安全駕駛動力交通工具之犯意，騎乘上
    開機車上路。嗣於同日19時37分許，行經彰化縣彰化市中山
    路3段大肚橋北上機車道時，因不勝酒力而倒臥在路旁，經
    警據報到場處理，將其送醫救治，並施以吐氣酒精濃度檢測
    ，於同日22時58分許，測得其吐氣所含酒精濃度為每公升0.
    84毫克。嗣上開機車經警發還孫進。
二、案經孫進訴由彰化縣警察局彰化分局報告臺灣彰化地方檢察
    署檢察官偵查起訴。 
    理    由
一、被告周晉瀛所犯之本案犯罪，均係死刑、無期徒刑、最輕本
    刑為3年以上有期徒刑以外之罪。其於準備程序就上開被訴
    事實均為有罪之陳述，經本院告知簡式審判程序之旨，並聽
    取其與公訴人之意見後，認無不得或不宜改依簡式審判程序
    進行之情事。爰俱依刑事訴訟法第273條之1第1項、第284條
    之1規定，裁定進行簡式審判程序，先予敘明。
二、上揭犯罪事實，訊據被告於警詢、偵查及本院審理中坦承不
    諱（見警卷第1至5頁、偵卷第28頁、本院卷第152頁），核
    與證人即告訴人孫進於警詢時之證述相符（見警卷第7至10
    頁），並有扣案鑰匙1支，以及失車-案件基本資料詳細畫面
    報表、員警職務報告、彰化縣警察局彰化分局扣押筆錄、扣
    押物品目錄表、扣押物品收據、贓物認領保管單各1件、蒐
    證照片11張、酒後駕車當事人酒精測定紀錄表、舉發違反道
    路交通管理事件通知單影本、車輛詳細資料報表各1件在卷
    可稽（見警卷第11至25、29頁），足認被告前揭自白與事實
    相符。綜上，本案事證明確，被告上開犯行，可以認定，應
    予論罪科刑。
三、論罪科刑：
  ㈠核被告所為，係犯刑法第320條第1項之竊盜罪、第185條之3
    第1項第1款之酒後不能安全駕駛動力交通工具罪。又被告所
    犯上開二罪間，時序雖然緊密，但行為有別，侵害之法益也
    不同（竊盜罪侵害告訴人孫進之財產法益，酒後不能安全駕
    駛動力交通工具罪則係侵害公眾往來交通安全之社會法益）
    ，足見被告是分別起意，行為互殊，應予分論併罰。
　㈡被告前因竊盜、酒後不能安全駕駛動力交通工具案件，經臺
    灣臺中地方法院以109年度易字第2045號判決判處拘役30日
    、有期徒刑5月確定，於110年6月24日有期徒刑執行完畢等
    情，為被告所不爭執（見本院卷第153頁），並有上開判決
    及臺灣高等法院被告前案紀錄表1件在卷可按（見本院卷第5
    5至58、35至36頁），足認被告有上開有期徒刑執行完畢紀
    錄，且於上開有期徒刑執行完畢後5年以內，故意再犯本案
    有期徒刑以上之各罪，均符合刑法第47條第1項累犯規定。
    而本院審酌檢察官主張：被告在有期徒刑執行完畢後5年內
    再犯，又本案與前案罪質相符，沒有加重最輕本刑過苛之情
    形，且被告對刑罰反應力薄弱，請依累犯規定加重其刑等語
    （見本院卷第153至154頁）；以及被告主張：我知道喝酒會
    加重，但希望判刑判6個月就好之意見（見本院卷第153頁）
    。再衡量被告前案同樣是竊取他人機車後喝酒騎車，此觀諸
    前案引用之起訴書犯罪事實欄之記載甚明（見本院卷第56頁
    ），足見本案與前案罪質相符，手段近似，則被告經有期徒
    刑執行完畢後，不到8個月竟又再犯本案，足認其刑罰反應
    力薄弱。從而，本案不因累犯之加重致被告所受刑罰因而受
    有超過其所應負擔罪責，或使其人身自由因而受過苛侵害之
    情形，適用累犯加重之規定，核無司法院大法官釋字第775
    號解釋所稱「不符合罪刑相當原則、抵觸憲法第23條比例原
    則」之情形，是均應依刑法第47條第1項之規定，加重其刑
    。
  ㈢爰以行為人之責任為基礎，審酌被告正值壯年，且自述學歷
    為高職畢業，從事機械工（見本院卷第153頁），是被告非
    無謀生能力，竟恣意竊取他人機車而供給代步，則被告所為
    侵害告訴人孫進之財產權，危害社會治安，所為殊有可議。
    惟念及該機車幸經尋回而發還告訴人孫進。另考量被告明知
    酒後駕駛動力交通工具，對其本人及其他用路人之生命、身
    體、財產安全，皆具有高度之危險性，仍猶於服用酒類後，
    已處於不能安全駕駛動力交通工具之狀態下，執意騎車，並
    因不勝酒力而倒臥路旁，則被告漠視自身及公眾之安全，甚
    屬可議。再考量被告經測得吐氣所含酒精濃度高達每公升0.
    84毫克之犯罪情節。兼衡被告除有上述前科外，另因不能安
    全駕駛動力交通工具案件，經臺灣苗栗地方法院以92年度苗
    交簡字第353號判決判處拘役59日確定、臺灣宜蘭地方法院
    以94年度宜交簡字第121號判決判處有期徒刑4月確定、臺灣
    臺中地方法院以107年度中交簡字第3653號判決判處有期徒
    刑4月確定；另於92年間起，多次因竊盜案件而法院判決有
    罪，近期又因竊盜案件，經臺灣臺中地方法院以110年度中
    簡字第345號判決判處拘役50日確定、110年度中簡字第1337
    號判決判處拘役50日確定等情，此有前揭臺灣高等法院被告
    前案紀錄表存卷可參（見本院卷第13至39頁），被告竟仍再
    犯本案，顯見其未能悔改並記取教訓。以及被告犯後態度。
    暨被告需要扶養母親及送安養院之弟弟之生活狀況（見本院
    卷第153頁）等一切情狀，乃分別量處如主文所示之刑，並
    就竊盜案部分諭知易科罰金之折算標準。
四、扣案鑰匙1把，係被告所有供本案竊取機車所用之物一節，
    業據被告供承不諱（見本院卷第151頁），爰依刑法第38條
    第2項規定，於竊盜犯行下宣告沒收。　　
據上論斷，應依刑事訴訟法第273條之1第1項、第284條之1、第2
99條第1項前段，判決如主文。　
本案經檢察官王銘仁提起公訴，檢察官黃智炫到庭執行職務。
中　　華　　民　　國　　111 　年　　9 　　月　　26　　日
                  刑事第六庭    法      官  張琇涵
以上正本證明與原本無異。
如不服本判決應於收受判決後20日內向本院提出上訴書狀，並應
敘述具體理由。其未敘述上訴理由者，應於上訴期間屆滿後20日
內向本院補提理由書( 均須按他造當事人之人數附繕本) 「切勿
逕送上級法院」。
告訴人或被害人對於判決如有不服具備理由請求檢察官上訴者，
其上訴期間之計算係以檢察官收受判決正本之日期為準。
中　　華　　民　　國　　111 　年　　9 　　月　　26　　日
                                書記官  潘佳欣
附錄論罪科刑法條全文：
中華民國刑法第185條之3
駕駛動力交通工具而有下列情形之一者，處3年以下有期徒刑，
得併科30萬元以下罰金：
一、吐氣所含酒精濃度達每公升零點二五毫克或血液中酒精濃度
    達百分之零點零五以上。
二、有前款以外之其他情事足認服用酒類或其他相類之物，致不
    能安全駕駛。
三、服用毒品、麻醉藥品或其他相類之物，致不能安全駕駛。
因而致人於死者，處3年以上10年以下有期徒刑，得併科2百萬元
以下罰金；致重傷者，處1年以上7年以下有期徒刑，得併科1百
萬元以下罰金。
曾犯本條或陸海空軍刑法第54條之罪，經有罪判決確定或經緩起
訴處分確定，於十年內再犯第1項之罪因而致人於死者，處無期
徒刑或5年以上有期徒刑，得併科3百萬元以下罰金；致重傷者，
處3年以上10年以下有期徒刑，得併科2百萬元以下罰金。

中華民國刑法第320條
意圖為自己或第三人不法之所有，而竊取他人之動產者，為竊盜
罪，處5年以下有期徒刑、拘役或50萬元以下罰金。
意圖為自己或第三人不法之利益，而竊佔他人之不動產者，依前
項之規定處斷。
前二項之未遂犯罰之。